【裁判字號】    97,易,1101
【裁判日期】    970409
【裁判案由】    毒品危害防制條例
【裁判全文】
臺灣臺中地方法院宣示判決筆錄          97年度易字第1101號
公  訴  人  臺灣臺中地方法院檢察署檢察官
被      告  甲○○
                    國民
                    （現於臺灣臺中看守所羈押中）
指定辯護人  本院公設辯護人  蔡育萍
上列被告因違反毒品危害防制條例案件，經檢察官提起公訴（九
十七年度毒偵字第五一五號），並聲請認罪協商，本院裁定進行
認罪協商程序後，於中華民國九十七年四月九日下午四時，在本
院刑事第四法庭宣示判決，出席職員如下：
    法  官  林學晴
    書記官  賴淵瀛
法官起立朗讀判決主文、犯罪事實要旨、處罰條文、附記事項，
及告以上訴限制、期間並提出上訴狀之法院，且諭知記載其內容
：
一、主  文：
    甲○○施用第二級毒品，累犯，處有期徒刑柒月；扣案之第
    二級毒品甲基安非他命壹包（送驗淨重零點零壹公克，
    驗餘淨重零點零貳陸公克）沒收銷燬之。又共同持有第一
    級毒品，累犯，處有期徒刑肆月；扣案之第一級毒品海洛因
    壹包（送驗淨重零點零玖貳公克，驗餘淨重零點零捌陸捌
    公克）沒收銷燬之。應執行有期徒刑拾月；扣案之第一級毒
    品海洛因壹包（送驗淨重零點零玖貳公克，驗餘淨重零點
    零捌陸捌公克）、第二級毒品甲基安非他命壹包（送驗淨重
    零點零壹公克，驗餘淨重零點零貳陸公克）均沒收銷
    燬之。
二、犯罪事實要旨：
    甲○○前於民國八十九年間，因施用毒品案件，經本院裁定
    送勒戒處所觀察、勒戒後，認有繼續施用毒品之傾向，再由
    本院裁定令入戒治處所施以強制戒治，於八十九年十二月十
    五日戒治完畢釋放。另於八十九年間，(一)因轉讓第二級毒品
    案件，經本院判處有期徒刑十月確定；(二)因施用毒品案件，
    經本院判處有期徒刑十月確定；(三)又因施用毒品案件，經本
    院判處有期徒刑七月確定，嗣經法院合併定應執行刑為有期
    徒刑二年一月確定後，入監服刑，於九十一年六月二十七日
    縮短刑期假釋出監。復於九十二年間，因施用第二級毒品案
    件，經本院裁定令入戒治處所施以強制戒治後，至九十三年
    一月九日因法律修正而免除其處分之執行；而所犯施用第二
    級毒品犯行，則經本院以九十二年度訴字第五八五號判處有
    期徒刑七月，經上訴後，由臺灣高等法院臺中分院以九十二
    年度上訴字第六九四號判決上訴駁回確定，入監執行後，於
    九十三年十月十三日縮刑期滿而於翌日執行完畢出監。嗣於
    九十四年間，又因施用第一、二級毒品案件，經本院以九十
    四年度訴字第一二九九號分別判處有期徒刑一年、六月，定
    應執行有期徒刑一年四月確定，經入監執行後，甫於九十六
    年三月四日縮刑期滿而於翌日執行完畢出監。詎仍不思悛悔
    ，復基於施用第二級毒品之犯意，於九十七年一月十三日晚
    上八時許，在其位於臺中縣神岡鄉○○村○○路一三五巷一
    弄八號住處，以將第二級毒品甲基安非他命置於吸食器內以
    火加熱燒烤後，再以口鼻吸食煙霧之方式，施用第二級毒品
    甲基安非他命一次。另甲○○基於持有第一級毒品之犯意，
    於九十七年一月十五日晚上六時四十分許，在臺中市○區○
    ○街九五號樓下，自吳明全（吳明全所涉施用毒品案件，由
    臺灣臺中地方法院檢察署檢察官以九十七年度毒偵字第五八
    二號提起公訴，經本院另以九十七年度訴字第九五九號審結
    ）處收受吳明全所寄放之第一級毒品海洛因一包後，即與吳
    明全基於共同犯意之聯絡而非法持有該第一級毒品海洛因一
    包。嗣於九十七年一月十五日晚上六時五十分許，在臺中市
    ○區○○街九五號六樓走廊，甲○○與吳明全因形跡可疑，
    為警查獲，並在其身上扣得第一級毒品海洛因一包（送驗數
    量淨重０．０九三二公克，驗餘數量淨重０．０八六八公克
    ）、第二級毒品甲基安非他命一包（送驗數量淨重０．０三
    三一公克，驗餘數量淨重０．０三二六公克）。
三、處罰條文：
    毒品危害防制條例第十條第二項、第十一條第一項。
四、附記事項：
  (一)查被告甲○○於九十二年間，因施用第二級毒品案件，經本
    院裁定令入戒治處所施以強制戒治後，至九十三年一月九日
    因法律修正而免除其處分之執行；而所犯施用第二級毒品犯
    行，則經本院以九十二年度訴字第五八五號判處有期徒刑七
    月，經上訴後，由臺灣高等法院臺中分院以九十二年度上訴
    字第六九四號判決上訴駁回確定，入監執行後，於九十三年
    十月十三日縮刑期滿而於翌日執行完畢出監。嗣於九十四年
    間，又因施用第一、二級毒品案件，經本院以九十四年度訴
    字第一二九九號分別判處有期徒刑一年、六月，定應執行有
    期徒刑一年四月確定，經入監執行後，甫於九十六年三月四
    日縮刑期滿而於翌日執行完畢出監等情，有臺灣高等法院被
    告前案紀錄表及臺灣臺中地方法院檢察署刑案資料查註紀錄
    表各一份附卷可參，其於受徒刑執行完畢後五年以內，故意
    再犯本件有期徒刑以上之罪，均為累犯，應分別依刑法第四
    十七條第一項之規定加重其刑。
  (二)被告甲○○接受友人吳明全之委託而代為收藏第一級毒品海
    洛因，其二人間就該第一級毒品海洛因之持有乃具有犯意之
    聯絡及行為之分擔，應依刑法第二十八條之規定論以共同正
    犯。
  (三)扣案之第一級毒品海洛因一包（送驗數量淨重０．０九三二
    公克，驗餘數量淨重０．０八六八公克）、第二級毒品甲基
    安非他命一包（送驗數量淨重０．０三三一公克，驗餘淨重
    ０．０三二六公克），均係毒品危害防制條例第二條第二項
    第一、二款所稱之第一、二級毒品一節，有行政院衛生署草
    屯療養院九十七年三月三日草療鑑字第0970001652號鑑定書
    一紙在卷可佐，均應依同條例第十八條第一項前段規定，予
    以宣告沒收銷燬之。
五、協商判決除有刑事訴訟法第四百五十五條之四第一項第一款
    於本訊問程序終結前，被告撤銷協商合意或檢察官撤回協商
    聲請者；第二款被告協商之意思非出於自由意志者；第四款
    被告所犯之罪非第四百五十五條之二第一項所定得以聲請協
    商判決者；第六款被告有其他較重之裁判上一罪之犯罪事實
    者；第七款法院認應諭知免刑或免訴、不受理者情形之一，
    及違反同條第二項「法院應於協商合意範圍內為判決；法院
    為協商判決所科之刑，以宣告緩刑或二年以下有期徒刑、拘
    役或罰金為限」之規定者外，不得上訴。
六、如有上開可得上訴情形，得自收受宣示判決筆錄送達之日起
    十日內，向本院提出上訴書狀，上訴於第二審法院。
中    華    民    國    97    年    4    月     9     日
                  臺灣臺中地方法院刑事第四庭
                              書記官   賴淵瀛
                              法  官   林學晴
以上正本證明與原本無異。
上訴書狀如未敘述理由，應於上訴期間屆滿後20日內補提理由書
狀於本院。（應敘述具體理由並附繕本）。
                              書記官   賴淵瀛
中    華    民    國    97    年    4    月     9     日
【附錄本案論罪科刑法條全文】
毒品危害防制條例第十條：
施用第一級毒品者，處六月以上五年以下有期徒刑。
施用第二級毒品者，處三年以下有期徒刑。
毒品危害防制條例第十一條第一項：
持有第一級毒品者，處三年以下有期徒刑、拘役或新臺幣五萬元
以下罰金。


司法院資訊處製作；財團法人民間司法改革基金會備份。
